臺灣彰化地方法院刑事判決　　　　　　　 96年度訴字第952號
公　訴　人　臺灣彰化地方法院檢察署檢察官
被　　　告　甲○○
　　　　　　　　　　（另案羈押於臺灣彰化看守所）
上列被告因違反毒品危害防制條例案件，經檢察官提起公訴（96
年度毒偵字第1961號），本院依簡式審判程序判決如下：
    主    文
甲○○施用第一級毒品，累犯，處有期徒刑壹年，扣案之第一級
毒品海洛因壹包（淨重零點貳捌公克）沒收銷燬之，上開第一級
毒品包裝袋壹只（重零點貳伍公克）、注射針筒壹支均沒收；又
施用第二級毒品，累犯，處有期徒刑捌月，扣案之玻璃吸食器壹
個沒收。應執行有期徒刑壹年柒月，扣案之第一級毒品海洛因壹
包（淨重零點公克）沒收銷燬之，上開第一級毒品包裝袋壹只（
重零點貳伍公克）、注射針筒壹支、玻璃吸食器壹個均沒收。
    犯罪事實
一、甲○○前有違反麻醉藥品管理條例之前科，又因施用級毒品
    案件，經本院以90年度毒聲字第1312號裁定送觀察、勒戒後
    ，認有繼續施用毒品傾向，再經本院以90年度毒聲字第2491
    號裁定令入戒治處所施以強制戒治，於民國90年11月29日停
    止戒治出所付保護管束，嗣經撤銷停止戒治，入所繼續執行
    強制戒治，已於92年2 月27日執行完畢，並於翌日釋放，由
    臺灣彰化地方法院檢察署檢察官於以92年度戒毒偵字第193
    、194 、195 、196 號為不起訴處分確定；再因施用第二級
    毒品案件，經本院以94年度斗簡字第510 號判決判處有期徒
    刑6 月，上訴後，再經本院以94年度簡上字第166 號判決駁
    回上訴確定，已於95年9 月22日縮刑期滿執行完畢；再因施
    用第一級毒品案件，經本院以95年度訴字第2062號判決判處
    有期徒刑7 月，上訴後，經臺灣高等法院臺中分院以96年度
    上訴字第627 號判決駁回上訴確定（尚未執行）。詎其仍不
    知悔改，於前開強制戒治執行完畢釋放後5 年內，復基於施
    用第一級毒品海洛因之犯意，於96年4 月18日上午7 時許，
    在其位於彰化縣田中鎮○○里○○路○ 段546 巷41弄8 號之
    住所，以將海洛因加水混合後以注射針筒注射體內之方式，
    施用第一級毒品海洛因1 次；另基於施用第二級毒品甲基安
    非他命之犯意，於同上時地（施用海洛因後），另以將甲基
    安非他命置於玻璃球中，再點火加熱使產生煙霧吸用之方式
    ，施用第二級毒品甲基安非他命1 次。嗣於96年4 月18日上
    午8 時許，在其上開住所為警持搜索票查獲，並扣得其所有
    之第一級毒品海洛因1 包（淨重0.28公克），及其所有，分
    別供其施用第一級毒品海洛因、第二級毒品甲基安非他命犯
    罪所用之注射針筒1 支、燈泡做成之玻璃吸食器1 個，及與
    本案無關之行動電話1 支。
二、案經彰化縣警察局北斗分局報告臺灣彰化地方法院檢察署檢
    察官偵查起訴。
    理    由
一、被告甲○○於準備程序中，先就前揭犯罪事實為有罪之陳述
    ，且所犯係死刑、無期徒刑、最輕本刑為3 年以上有期徒刑
    以外之罪，經本院合議庭依刑事訴訟法第273 條之1 第1 項
    之規定，裁定由法官一人獨任進行簡式審判程序，合先敘明
    。
二、上揭事實，業據被告於本院審理中坦承不諱，且被告於前揭
    時地獲案後經採其尿液送驗結果，確呈甲基安非他命及嗎啡
    陽性反應（按一般施用海洛因者會在其體內代謝為嗎啡成分
    殘留，並經由尿液排出），有應受尿液採驗人尿液檢體採集
    送驗紀錄表、詮昕科技股份有限公司00000000號濫用藥物尿
    液檢驗報告各1 份附卷可稽，並有注射針筒1 支、燈泡做成
    之玻璃吸食器1 個扣案可佐；另扣案之白色粉末1 包，經送
    法務部調查局鑑驗，確含第一級毒品海洛因成分（淨重0.28
    公克）無訛，此有法務部調查局96年5 月11日調科壹字第09
    623041150 號鑑定書1 份在卷可憑，足徵被告自白與事實相
    符，堪予採信。而被告前因施用毒品案件，經本院以90年度
    毒聲字第1312號裁定送觀察、勒戒後，認有繼續施用毒品傾
    向，再經本院以90年度毒聲字第2491號裁定令入戒治處所施
    以強制戒治，於90年11月29日停止戒治出所付保護管束，嗣
    經撤銷停止戒治，入所繼續執行強制戒治，已於92年2 月27
    日執行完畢，並於翌日釋放，有臺灣高等法院被告前案紀錄
    表1 份在卷可參，被告於前揭強制戒治執行完畢釋放後5年
    內，再犯施用毒品犯行，亦堪認定。本案事證已臻明確，被
    告施用第一級毒品海洛因、第二級毒品甲基安非他命犯行堪
    予認定，應依法論科。
三、核被告所為，係犯毒品危害防制條例第10條第1 項、第2 項
    之施用第一、二級毒品罪。其為供己施用而於施用前後持有
    海洛因及施用前持有甲基安非他命之低度行為，各為其施用
    之高度行為所吸收，均不另論罪。其所犯施用第一級毒品罪
    及施用第二級毒品罪二罪間，犯意各別，罪名有異，應予分
    論併罰。查被告曾因施用第二級毒品案件，經本院以94年度
    斗簡字第510 號判決判處有期徒刑6 月，上訴後，再經本院
    以94年度簡上字第166 號判決駁回上訴確定，已於95年9 月
    22日縮刑期滿執行完畢，有臺灣高等法院被告前案紀錄表乙
    紙附卷可憑，其受此有期徒刑執行完畢後，5 年以內故意再
    犯有期徒刑以上之罪，為累犯，均應依法加重其刑。爰審酌
    被告前有違反麻醉藥品管理條例案件之前科，又因施用毒品
    犯行三次經法院判刑確定，最近一次甫於96年1 月8 日經本
    院以95年度訴字第2062號判決判處有期徒刑7 月，上訴後，
    經臺灣高等法院臺中分院於96年4 月10日以96年度上訴字第
    627 號判決駁回上訴，有上開前案紀錄表可按，仍不知悔改
    ，竟又復行施用毒品，足見其自制能力尚有未足，有接受相
    當期間監禁教化之必要，以促其及早矯正吸毒惡習；惟念及
    被告犯罪之動機、目的，其犯罪手段僅係戕害自己之身心、
    施用毒品時間及犯罪後坦承犯行之態度等一切情狀，分別量
    處如主文所示之刑，並定其應執行之刑，以示懲儆。
四、沒收：
  (一)扣案被告所有之海洛因1 包（淨重0.28公克），核屬毒品危
    害防制條例第2 條第2 項第1 款之第一級毒品，應依同條例
    第18條第1 項前段之規定，沒收銷燬之。
  (二)扣案之供前開第一級毒品包裝用之外包裝袋1 只，依上揭法
    務部調查局之鑑定報告記載有（空包裝重0.25公克），顯係
    可與上開毒品分離之物，而其主要作用在於包裹毒品，防其
    裸露、潮濕，便於被告攜帶施用毒品，及扣案之注射針筒1
    支，均係供被告施用第一級毒品犯罪所用之物；另扣案燈泡
    做成之玻璃吸食器1 個，係供被告施用第二級毒品犯罪所用
    之物，且均屬被告所有，業據被告供承在卷，依從刑從屬主
    刑原則，爰分別依刑法第38條第1 項第2 款之規定於各該罪
    項下宣告沒收之。
  (三)至扣案之行動電話1 支，被告辯稱係其平時聯絡使用之物，
    與其施用毒品無關等語，則本院審酌施用毒品並無須使用行
    動電話，且又無證據證明該扣案之行動電話與本案施用毒品
    犯行有何關係等情，認被告所辯尚非無據，是依法自不得併
    予宣告沒收，附此敘明。
五、至公訴人起訴書雖認被告分別自96年4 月10日前案宣示判決
    後之某日起至96年4 月18日上午7 時許前、及自96年4 月初
    某日起至96年4 月18日上午7 時許前，另有多次施用第一、
    二級毒品之犯行，與上揭施用第一、二級毒品之犯行分屬包
    括一罪等語。惟按被告之自白，不得作為有罪判決之唯一證
    據，仍應調查其他必要之證據，以察其是否與事實相符，刑
    事訴訟法第156 條第2 項定有明文。查被告於本院審理時固
    曾稱其自96年4 月10日前案宣判後某日起至96年4 月18日間
    另有多次施用第一級毒品海洛因之犯行，及自96年2 月下旬
    某日起至96年4 月18日間亦有多次施用第二級毒品甲基安非
    他命之犯行等語，惟此部分之犯行除被告上開自白外，既無
    任何尿液檢驗報告可供本院查核，即無補強證據可為被告自
    白屬實之佐證，自難僅憑被告之自白遽認被告確有此部分之
    犯行，惟公訴人認上開部分如成立犯罪，與前揭業經論罪科
    刑部分有集合犯之實質上一罪關係，爰不另為無罪之諭知。
據上論斷，應依刑事訴訟法第273 條之1 第1 項、第299 條第1
項前段，毒品危害防制條例第10條第1 項、第2 項、第18條第1
項前段，刑法第11條前段、第47條第1 項、第51條第5 款、第38
條第1 項第2 款，判決如主文。
本案經檢察官高如應到庭執行職務。
中　　華　　民　　國　　96　　年　　6  　月　　15  　日
　　　　　　　　　刑事第四庭  法　官　吳  永  梁
以上正本證明與原本無異。
如不服本判決，應於判決送達後10日內向本院提出上訴狀須附繕
本)。
中　　華　　民　　國　　96　　年　　6　　月　　20　　日
                              書記官  陳  美  敏
附錄論罪科刑法條全文：
毒品危害防制條例第10條
施用第一級毒品者，處6 月以上5 年以下有期徒刑。
施用第二級毒品者，處3 年以下有期徒刑。
